【裁判字號】    99,裁,287
【裁判日期】    990129
【裁判案由】    進口貨物核定稅則號別
【裁判全文】
最  高  行  政  法  院  裁  定
                                       99年度裁字第287號
再 審原 告  佳世達科技股份有限公司
代  表  人  甲○○
訴訟代理人  陳世洋  會計師
再 審被 告  財政部臺北關稅局
代  表  人  乙○
上列當事人間進口貨物核定稅則號別事件，再審原告對於中華民
國98年10月22日本院98年度判字第1239號判決，依行政訴訟法第
273條第1項第1款提起再審之訴部分，本院裁定如下：
    主  文
再審之訴駁回。
再審訴訟費用由再審原告負擔。
    理  由
一、按提起再審之訴，應依行政訴訟法第277條第1項第4款之規
    定表明再審理由，此為必須具備之程式。所謂表明再審理由
    ，必須指明確定判決有如何合於法定再審事由之具體情事，
    始為相當。倘僅泛言有何條款之再審事由，而無具體情事者
    ，尚難謂已合法表明再審理由。如未表明再審理由，法院無
    庸命其補正。又行政訴訟法第273條第1項第1款所謂「適用
    法規顯有錯誤」，係指依確定的事實適用法規錯誤而言，並
    不包括認定事實有關的瑕疵與理由不備、理由矛盾等問題。
二、緣再審原告（原名：明基電通股份有限公司）委由迅捷有限
    公司於民國（下同）94年11月30日向再審被告報運自中國大
    陸進口LC D MONITOR貨物計2批（報單第CL/94/182/11987號
    及第CL/94/182/11988號），原申報進口稅則號別第8471.60
    .90.90-3號，稅率FREE，按C1（免審免驗）方式通關。經再
    審被告事後審核結果，以來貨具有DVI（數位視訊介面）輸
    入端子，參據財政部關稅總局（下稱關稅總局）93年10月6
    日台總局稅字第0931017520號函釋（下稱93年函）意旨，將
    來貨改列稅則號別為第8528.21.90號，按稅率10％課徵關稅
    ，並據以增估補稅。再審原告不服，循序提起行政訴訟，經
    臺北高等行政法院96年11月15日以96年度訴字第444號判決
    駁回（下稱原判決），再審原告仍不服，提起上訴，經本院
    以98年10月22日98年度判字第1239號判決駁回而告確定（下
    稱原確定判決）。再審原告又於98年11月30日以原確定判決
    有行政訴訟法第273條第1項第1款、第9款及第14款所規定之
    事由，向本院提起再審之訴。
三、本件再審原告主張略以：(一)系爭來貨僅能接受自動資料處理
    機中央處理單元（非限指自動資料處理機整台機具而言，而
    係指中央處理單元）所傳送之信號，再審被告淆謂系爭來貨
    可播送源自資料處理設備以外之信號，是原確定判決及原判
    決對於本案基礎事實之認定，顯然絕對錯誤。(二)原確定判決
    及原判決錯誤適用系爭來貨應適用之稅則號別，且更有不應
    適用而錯誤適用民事訴訟法第279條規定，構成行政訴訟法
    第273條第1項第1款適用法規顯有錯誤。(三)原確定判決及原
    判決就「電視視訊盒」及「DVD播放機」是否均已內建「影
    像解碼片（內含自動資料處理機中央處理單元）」之基礎事
    實，漏未調查、勘驗，違反行政訴訟法第125條第1項職權調
    查，構成行政訴訟法第1項第1款適用法規顯有錯誤。(四)再審
    被告及原確定判決既不能證明系爭來貨內建「同軸電纜」，
    豈可將系爭來貨歸列號別至影像監視器，故原確定判決之適
    用法規顯有錯誤，並請求鑑定系爭來貨，以求發現真實等語
    。經核其再審訴狀所載之再審理由，無非說明其對於原判決
    所為證據取捨、事實認定不服之理由，並仍執與上訴意旨略
    同且經原確定判決所不採之陳述及歧異見解，對原判決採證
    認事之職權行使，指為不當，而對於原確定判決究有如何合
    於行政訴訟法第273條第1項第1款所謂「適用法規顯有錯誤
    」之具體情事，則未據敘明，依首揭規定及說明，其再審之
    訴自非合法。另再審原告依行政訴訟法第273條第1項第9款
    及第14款提起再審之訴部分，本院無管轄權，另裁定移送臺
    北高等行政法院審理。
四、依行政訴訟法第278條第1項、第104條、民事訴訟法第95條
    、第78條，裁定如主文。
中    華    民    國    99    年    1     月    29    日
                    最高行政法院第四庭
                        審判長法官  劉  鑫  楨
                              法官  侯  東  昇
                              法官  林  文  舟
                              法官  鄭  忠  仁
                              法官  陳  鴻  斌
以  上  正  本  證  明  與  原  本  無  異
中    華    民    國    99    年    2     月    2     日
                              書記官  邱  彰  德


司法院資訊處製作；財團法人民間司法改革基金會備份。
